【裁判字號】    89,自,631
【裁判日期】    891102
【裁判案由】    侵占
【裁判全文】
臺灣臺中地方法院刑事判決                          八十九年度自字第六三一號
    自  訴  人  平順小客車租賃有限公司  設台中市○區○○路七三五號一樓
    代  表  人  甲○○
    被      告  乙○○
右列被告因侵占案件，經自訴人提起自訴，本院判決如左：
    主  文
乙○○意圖為自己不法之所有，而侵占自己持有他人之物，處有期徒刑陸月。
    事  實
一、乙○○於民國八十九年六月十三日向平順小客車租賃有限公司（下稱平順租車公
    司）承租車號Ｘ６─五三○一號自用小客車一輛，約定租期三天，租金每天新台
    幣（下同）一千六百元。於租期屆滿時，乙○○復打電話向平順租車公司之負責
    人甲○○表示要再續租一、二天，並得甲○○之同意。詎料乙○○於八十九年六
    月十八日租期屆滿後，竟意圖為自己不法之所有，將上開租得之小客車易持有為
    所有而予侵占入己，且迭經平順租車公司多方聯繫催討，並以存證信函催告均未
    置理。嗣於八十九年九月初某日，始經員警於台中市○○街與華興街口尋獲該車
    ，並通知平順租車公司領回。
二、案經平順租車公司提起自訴。
    理  由
一、訊據被告乙○○固坦承有承租上開車輛乙情不諱，惟矢口否認有何右揭侵占犯行
    ，辯稱：伊承租該車三天後，伊友人「阿正」說要用該車，伊就打電話向車行老
    闆續租一、二天，經同意後，伊便將該車交由「阿正」使用，「阿正」於隔天就
    打電話來說該車車窗被人打破，再隔一天又打電話來說該車停在台中市○○○路
    竟不見，不知係被拖吊或遭竊，但伊未將此事通知車行云云。經查右揭犯罪事實
    ，業據自訴人平順租車公司之代表人甲○○指述綦詳，並有租車契約影本、台中
    市政府營利事業登記證影本、郵局存證信函影本、車輛毀損相片及車輛維修估價
    單等附卷可稽。而上開車輛於八十九年六月間起至今並無違規拖吊或申報失竊之
    紀錄乙節，有台中市警察局八十九年十月九日（八九）中市警交字第四九九三七
    號函在卷足憑。又縱使被告確有將上開車輛借由友人使用而不見，依情理被告亦
    應出面通知自訴人並繳清所積欠之車租，其竟未為此，堪認被告有將該車侵占入
    己之不法所有意圖。綜上所述，被告所辯，應係飾卸之詞，難以採憑。本件事證
    明確，被告之犯行堪以認定。
二、核被告所為，係犯刑法第三百三十五條第一項之普通侵占罪。爰審酌被告之素行
    、犯罪之動機、手段、所生損害、犯罪後態度及尚未賠償自訴人之損失等一切情
    狀，量處如主文所示之刑。
據上論斷，依刑事訴訟法第三百四十三條、第二百九十九條第一項前段，刑法第三百
三十五條第一項，罰金罰鍰提高標準條例第一條前段，判決如主文。
中      華      民      國    八十九    年     十一     月      二      日
                                臺灣臺中地方法院刑事第六庭
    法  官  許  秀  芬
右正本證明與原本無異。
如不服本判決，應於送達後十日內向本院提出上訴狀 （須附繕本） ，上訴於台灣高
法院台中分院。
                                    書記官
中      華      民      國    八十九    年     十一     月      三      日
附錄法條：
刑法第三百三十五條第一項：意圖為自己或第三人不法之所有，而侵占自己持有他人
                          之物者，處五年以下有期徒刑、拘役或科或併科一千元
                          以下罰金。


司法院資訊處製作；財團法人民間司法改革基金會備份。
